【裁判字號】    97,訴,705
【裁判日期】    970808
【裁判案由】    誣告等
【裁判全文】
臺灣雲林地方法院刑事判決               97年度訴字第705號
公  訴  人  臺灣雲林地方法院檢察署檢察官
被      告  戊○○
上列被告因誣告等案件，經檢察官提起公訴（97年度偵字第1846
、第3073號），被告於準備程序進行中就被訴事實為有罪之陳述
，經本院聽取當事人意見後，認宜由獨任法官進行簡式審判程序
，裁定進行簡式審判程序，判決如下：
    主  文
戊○○共同竊盜，累犯，處有期徒刑肆月；又竊盜，累犯，處拘
役拾日，如易科罰金，以新臺幣壹仟元折算壹日；又意圖為自
己不法之利益，以無線方式，盜用他人電信設備通信，累犯，處
有期徒刑月；又意圖他人受刑事處分，向該管公務員誣告，累
犯，處有期徒刑肆月。應執行有期徒刑拾月、拘役拾日。拘役
部分，如易科罰金，以新臺幣壹仟元折算壹日。
    事  實
一、戊○○前因詐欺案件，於民國95年4 月20日經本院以95年度
    虎簡字第77號判處有期徒刑3 月確定，甫於95年8 月25日執
    行完畢，詎仍不知悔改，而為下列行為：
    (一)戊○○與成年之周坤男（由檢察官另案偵查中）基於意圖
      為自己不法所有之犯意聯絡，於97年3 月15日9 時30分許
      ，由周坤男進入雲林縣褒忠鄉○○村○○段879-6 號地號
      土地上之豬舍，戊○○則在外把風，而共同徒手竊取乙○○所有之鐵欄杆300 公斤後，販賣與不知情之利鑫回收場
      員工陳煌俊。
    (二)戊○○於97年4 月20日，在雲林縣褒忠鄉中民村大7 號
      其嬸嬸呂專住處，意圖為自己不法之所有，徒手竊取呂專
      同居人甲○○所有之行動電話的門號0000-000000 號SIM
      卡1 張得手。
    (三)戊○○又另起意圖為自己不法利益之犯意，將上開竊得之
      SIM 卡隨即插入自己所有之行動電話中使用，並於97年4
      月20日13時29分43秒起，至同年月22日7 時15分28秒止，
      共盜用該門號打電話通信85次。
    (四)詎戊○○為警查獲時，竟又意圖使成年之丁○○受刑事追
      訴，向承辦員警謊稱上開手機SIM 卡係丁○○交付與其使
      用，以誣告丁○○涉嫌竊盜罪，其後於警詢時在其所誣告
      之案件裁判確定前自白誣告罪嫌。
二、案經李戊己及乙○○訴由雲林縣警察局虎尾分局報告臺灣雲
    林地方法院檢察署檢察官偵查後提起公訴。
    理  由
一、本件被告戊○○所犯均為死刑、無期徒刑、最輕本刑3 年以
    上有期徒刑以外之罪，被告於準備程序中就被訴事實為有罪
    之陳述，經法官告知簡式審判程序之旨，並聽取公訴人、被
    告之意見後，合議庭認為適宜，依刑事訴訟法第273 條之1
    第1 項規定，裁定進行簡式審判程序。又刑事訴訟法第159
    條第1 項規定：被告以外之人於審判外之言詞或書面陳述，
    除法律有規定者外，不得作為證據。惟同條第2 項例外規定
    ：法院以簡式審判程序，不適用之。故本件不適用傳聞排除
    法則有關限制證據能力之相關規定。並得依同法第310 條之
    2 之準用同法第454 條之規定製作略式判決書，僅需記載犯
    罪事實、證據名稱及應適用之法條，並得以簡略方式為之。
二、被告戊○○於本院審理時對上開事實，均自白不諱外，並有
    下列證據可佐：
    (一)犯罪事實欄一、(一)部分：
      1.被害人乙○○於警詢時之指訴。
      2.證人陳煌俊於警詢時之證述。
      3.被告於偵訊時之自白。
      4.贓物認領保管單、買賣切結書、口卡片各1 紙。
      5.照片4 張。
    (二)犯罪事實欄一、(二)、(三)、(四)部分：
      1.被害人李戊己於警詢時之指訴。
      2.被告於警詢時之陳述及自白。
      3.0000000000號門號通話明細清單1 份。
    足認被告之自白均與事實相符，故本件事證明確，被告犯行
    堪以認定，應依法論科。
三、論罪科刑
  (一)核被告戊○○就犯罪事實欄一、(一)、(二)所為，均係犯刑法第
    320 條第1 項竊盜罪，其與周坤男就犯罪事實欄一、(一)之犯
    行有犯意聯絡及行為分擔，為共同正犯。
  (二)按電信法第56條第1 項之罪，以意圖為自己或第三人不法之
    利益，使用有線、無線或其他電磁方式，盜接或盜用他人電
    信設備通信者為要件，該罪為處罰詐得免繳電信通信費用之
    不法利益之規定，乃刑法詐欺得利罪之特別法，依特別法優
    於普通法之原則，自毋庸再論以刑法詐欺得利罪（參見最高
    法院88年1 月19日88年度第一次刑事庭會議決議及最高法院
    88年度臺非字第43號判決意旨）。是核被告戊○○就犯罪事
    實欄一、(三)所為，係犯電信法第56條第1 項之以無線方式，
    盜用他人電信設備通信罪，
  (三)按刑法第169 條第1 項之誣告罪，以使人受刑事或懲戒處分
    之意思向該管公務員誣告為要件，若因公務員之推問而為不
    利他人之陳述，縱其陳述涉於虛偽，既無申告他人使其受刑
    事或懲戒處分之意思，即與誣告之要件不符（最高法院53年
    台上字第574 號判例，著有明文）。查被告於警詢時供稱：
    「（你為何要誣陷丁○○受刑事處分？）因為他之前有誣陷
    我，所以我這次也要陷害他，才會告知警方該竊盜案是他所
    作。」等語（97年度偵字第3073號卷第8 頁），故顯見被告
    已有申告他人使之受刑事處分之意思，而非僅係受推問而為
    不利於他人之陳述，故核被告戊○○就犯罪事實欄一、(四)所
    為，係犯刑法第169 條第1 項之誣告罪。
  (四)被告所犯上開4 罪，犯意各別，行為不同，應分論併罰。
  (五)被告有犯罪事實欄所載之前科及有期徒刑執行完畢紀錄，有
    臺灣高等法院被告前案紀錄表1 份在卷可稽，其於前次有期
    徒刑執行完畢後五年以內，又故意犯本件有期徒刑以上之刑
    之4 罪，均為累犯，均應依刑法第47條第1 項加重其刑。另
    被告於其所犯誣告案件之裁判確定前自白犯罪，應依同法第
    172 條減輕其刑，並先加後減。
  (六)爰審酌被告有偽造文書、侵占、詐欺、違反毒品危害防制條
    例等前科，素行非佳，又不思進取，再為本件竊盜及違反電
    信法犯行，造成被害人損害，並破壞社會治安，又誣告他人
    涉犯竊盜罪嫌，非但造成被害人丁○○受有刑事訴追之危險
    ，且司法警察機關亦因而偵辦調查，無異耗費國家資源，同
    時亦可能損及司法認定事實之正確性，實屬不該，惟被告於
    犯後已坦承犯行，所竊之物及違反電信法所獲之不法利益，
    並非甚鉅，及其家庭狀況等一切情狀，分別量處其所犯各罪
    ，如主文所示之刑，並就所處拘役部分，諭知易科罰金之折
    算標準，再就有期徒刑部分定其應執行刑，並與拘役部分併
    執行之。
據上論斷，應依刑事訴訟法第273 條之1 第1 項、第284 條之1
、第299 條第1 項前段、第310 條之2 、第454 條，電信法第56
條第1 項，刑法第11條前段、第28條、第320 條第1 項、第169
條第1 項、第172 條、第41條第1 項前段、第47條第1 項、第51
條第5 款，刑法施行法第1 條之1 第1 項、第2 項前段，判決如
主文。
本案經檢察官丙○○到庭執行職務。
中    華    民    國    97    年    8     月    8     日
                  刑事第一庭    法  官  楊昱辰
以上正本證明與原本無異。
如不服本判決，應於判決收受後10日內，向本院提出上訴狀（須
附繕本）。
                                書記官  黃秋萍
中    華    民    國    97    年    8     月    8     日
附錄法條：
刑法第320條第1項
意圖為自己或第三人不法之所有，而竊取他人之動產者，為竊盜
罪，處5年以下有期徒刑、拘役或5百元以下罰金。
電信法第56條第1項
意圖為自己或第三人不法之利益，以有線、無線或其他電磁方式
，盜接或盜用他人電信設備通信者，處 5 年以下有期徒刑，得
併科新台幣 150 萬元以下罰金。
刑法第169條第1項
意圖他人受刑事或懲戒處分，向該管公務員誣告者，處7年以下
有期徒刑。


司法院資訊處製作；財團法人民間司法改革基金會備份。
